臺灣雲林地方法院刑事裁定
111年度聲字第985號
聲  請  人  臺灣雲林地方檢察署檢察官
受  刑  人  林恩榕



上列聲請人因受刑人數罪併罰有二裁判以上，聲請定其應執行之
刑（111年度執字第2652號），本院裁定如下：
    主  文
林恩榕所犯如附表所示之罪刑，應執行有期徒刑壹年貳月。
    理  由
一、聲請意旨略以：受刑人林恩榕因犯偽造文書等案件，先後經
    判決確定如附表，符合數罪併罰之要件，應依刑法第53條及
    第51條第5款之規定，定其應執行之刑，爰依刑事訴訟法第4
    77條第1項聲請裁定等語。
二、按依刑法第53條及第54條應依刑法第51條第5款至第7款之規
    定，定其應執行之刑者，由該案犯罪事實最後判決之法院之
    檢察官，聲請該法院裁定之，刑事訴訟法第477條第1項定有
    明文。次按裁判確定前犯數罪者，併合處罰之；數罪併罰，
    有二裁判以上者，依刑法第51條之規定，定其應執行之刑；
    數罪併罰，分別宣告其罪之刑，如宣告多數有期徒刑者，於
    各刑中之最長期以上，各刑合併之刑期以下，定其刑期，但
    不得逾30年，刑法第50條第1項前段、第53條、第51條第5款
    分別定有明文。犯最重本刑為5年以下有期徒刑以下之罪，
    而受6月以下有期徒刑或拘役之宣告者，得以新臺幣1千元、
    2千元或3千元折算1日，易科罰金；第1項至第4項及第7項之
    規定，於數罪併罰之數罪均得易科罰金或易服社會勞動，其
    應執行之刑逾6月者，亦適用之，刑法第41條第1項前段、第
    8項亦分別定有明文。所謂「裁判確定前」，應以聲請定執
    行刑之各罪中最先裁判確定案件之確定時為準；換言之，必
    須其他各罪之犯罪行為時，均在最先一罪判決確定前始符合
    數罪併罰之條件，只要所犯各罪均符合最先一罪裁判確定前
    所犯，即應由執行檢察官聲請犯罪事實最後判決之法院定其
    各罪之應執行刑，縱令所犯數罪中有一罪刑已經執行完畢，
    仍應就其所犯各罪宣告刑更定應執行刑，在所裁定之執行刑
    尚未執行完畢前，各罪之宣告刑，尚不發生執行完畢之問題
    ；不能因犯罪之一部分所科之刑業經執行完畢而認檢察官之
    聲請為不合法；至已執行部分，自不能重複執行，應由檢察
    官於指揮執行時扣除之，此與定應執行刑之裁定無涉（最高
    法院81年度台抗字第464號、82年度台抗字第313號、86年度
    台抗字第472號、第488號、88年度台抗字第325號判決意旨
    參照）。又法律上屬於自由裁量事項，尚非概無法律性之拘
    束，在法律上有其外部界限及內部界限。前者法律之具體規
    定，使法院得以具體選擇為適當裁判，此為自由裁量之外部
    界限。後者法院為自由裁量時，應考量法律之目的，法律秩
    序之理念所在，此為自由裁量之內部界限。法院為裁判時，
    二者均不得有所踰越。在數罪併罰而有二裁判以上，應定其
    應執行刑之案件，法院所為刑之酌定，固屬自由裁量事項，
    然對於法律之內、外部界限，仍均應受其拘束（最高法院94
    年度台非字第21號判決意旨參照）。
三、經查：
　㈠受刑人林恩榕所犯如附表編號３所示之罪不得易科罰金，得易
    服勞役，而附表編號１、２、４所示之罪則得易科罰金，依照
    刑法第50條第1項但書、第2項之規定，除非受刑人請求檢察
    官聲請定其應執行之刑，否則上開各罪應不得併合處罰，而
    使受刑人喪失易科罰金之利益。惟受刑人就附表所示各罪，
    業已請求檢察官聲請合併定其應執行之刑，此有受刑人出具
    之臺灣雲林地方檢察署刑法第50條第1項但書案件是否請求
    定應執行刑調查表1張在卷可稽，是依刑法第50條第2項規定
    ，聲請人之聲請於法有據，應予准許。
　㈡又受刑人所犯如附表所示之各罪，經法院判處如附表所示之
    刑，均分別確定在案，此有附表各罪之刑事簡易判決、刑事
    判決及臺灣高等法院被告前案紀錄表各1份在卷可稽。茲聲
    請人以本院為犯罪事實最後判決之法院，聲請定受刑人應執
    行之刑，核屬正當。又受刑人所犯如附表編號１、２所示之罪
    刑，雖已易科罰金執行完畢，此有臺灣高等法院被告前案紀
    錄表在卷可稽，惟按數罪併罰之數罪，縱令其中一罪已經執
    行完畢，揆諸前開說明，仍應就其所犯各罪宣告刑更定應執
    行刑，俟檢察官指揮執行「應執行刑」時，再就已執行部分
    予以折抵，是本案聲請於法並無不合。又受刑人所犯如附表
    編號１至２所示各罪，經本院以111年度聲字第193號裁判定應
    執行有期徒刑4月；附表編號4所示各罪，經原判決判處應執
    行有期徒刑5月，依前揭判決意旨，本院就附表所示各罪再
    為定應執行刑之裁判時，除不得逾越刑法第51條第5款所定
    法律之外部界限外，亦應受內部界限之拘束，即不得重於上
    開所定之執行刑與其餘各罪之刑（即附表編號３）加計後之
    總和，即1年3月。爰衡酌罪責相當原則及特別預防之刑罰目
    的，具體審酌受刑人如附表所示整體犯罪過程之各罪關係、
    各行為之行為方式、危害情況、彼此間之時間與空間關係、
    偶發性、各別刑罰規範之目的、侵害法益之專屬性或同一性
    、輕重罪間體系之平衡、所犯數罪反應出之行為人人格特性
    及犯罪傾向、加重效益及整體犯罪非難評價，附表編號１至２
    所示各罪前經原裁定、附表編號４所示各罪前經原判決定刑
    後已減輕刑度等總體情狀，暨受刑人對於本案如何定應執行
    刑表示小孩尚小、父母年邁等情，有上開受刑人出具之臺灣
    雲林地方檢察署刑法第50條第1項但書案件是否請求定應執
    行刑調查表1張存卷可佐，合併定其應執行刑如主文所示。
    至原合於刑法第41條第1項前段規定得易科罰金之罪，因與
    不得易科罰金之罪合併處罰之結果，自亦不得易科罰金，無
    須再諭知易科罰金之折算標準。另罰金刑部分，因僅附表編
    號３之案件有併科罰金新臺幣60,000元之單一宣告，自不生
    定其應執行刑之問題，併此敘明。
四、依刑事訴訟法第477條第1項，刑法第50條第1項第1款、第2
    項、第53條、第51條第5款，裁定如主文。
中　　華　　民　　國　　111 　年　　11　　月　　 30 　日
                  刑事第六庭  法  官  簡伶潔
以上正本證明與原本無異
　      　　　　　　　　      書記官  段瑋鈴
中　　華　　民　　國　　111 　年　　11　　月　　30　　日
如不服本裁定，應於裁定送達後5日內向本院提出抗告狀（須附
繕本）。

附表：受刑人林恩榕定應執行刑案件一覽表
編        號  １ ２  ３ 罪        名  無駕駛執照駕車因過失致人受傷罪 盜用電信設備通信罪  幫助犯一般洗錢罪 宣   告   刑  有期徒刑3月 有期徒刑2月  有期徒刑6月，併科罰金新臺幣60,000元 犯 罪  日 期  108年6月27日 108年7月24日至同年8月2日  110年5月16日至19日間某2日（聲請書誤載，逕予更正）  偵查  機關  年度  案號 機關 臺灣雲林地方檢察署 臺灣雲林地方檢察署  臺灣雲林地方檢察署  案號 109年度調偵字第64號 109年度偵字第4350號  臺灣雲林地方檢察署110年度偵字第6694、9483號、111年度偵緝字第10、11、12號，及臺灣士林地方檢察署110年度偵字第15025、15293、17219、19272、21136號移送併辦   最    後    事    實    審 法院 臺灣雲林地方法院 臺灣雲林地方法院  臺灣雲林地方法院  案號 110年度交簡緝字第1號 110年度簡緝字第2號  111年度金訴字第28號  判決 日期 110年8月31日 111年1月3日  111年6月24日   確   定   判    決   法院 臺灣雲林地方法院 臺灣雲林地方法院  臺灣雲林地方法院  案號 110年度交簡緝字第1號 110年度簡緝字第2號  111年度金訴字第28號  判決 確定 日期  110年10月12日   111年2月13日   111年7月19日 是否為得易科罰金之案件  是 是  不得易科罰金，得易服勞役 備        註  臺灣雲林地方檢察署110年度執字第2428號 臺灣雲林地方檢察署111年度執字第523號  臺灣雲林地方檢察署111年度執字第1903號   經本院以111年度聲字第193號裁定應執行有期徒刑4月確定（已執畢）    

編        號  ４ （以下空白）   罪        名  行使偽造準私文書罪    宣   告   刑  有期徒刑3月、2月、3月    犯 罪  日 期  109年2月12日、109年2月14日、109年2月15日     偵查  機關  年度  案號 機關 臺灣雲林地方檢察署     案號 111年度偵字第2032號      最    後    事    實    審 法院 臺灣雲林地方法院     案號 111年度簡字第120號     判決 日期 111年9月12日      確   定   判    決   法院 臺灣雲林地方法院     案號 111年度簡字第120號     判決 確定 日期  111年10月31日     是否為得易科罰金之案件  是    備        註  ①臺灣雲林地方檢察署111年度執字第2652號 ②經原判決定應執行有期徒刑5月